臺灣高等法院刑事裁定　　　　　　　　　　　　　　九十一年度交抗字第五號
　　抗　告　人
　　即　異議人
　　即受處分人　 甲○○
右抗告人因違反道路交通管理處罰條例案件，不服臺灣基隆地方法院中華民國九十一
年五月十六日裁定（九十一年度交聲字第四三號），提起抗告，本院裁定如左：
    主  文
抗告駁回。
    理  由
一、抗告意旨略以：抗告人即異議人即受處分人甲○○係因警員以蒙騙拐詐之行為，
    先於測試單及舉發單上簽名後，警員才填寫舉發單，否則抗告人於舉發當時定據
    理力爭，為此提起抗告云云。
二、按「汽車駕駛人，駕駛汽車經測試檢定有左列情形之一者，處新台幣一萬五千元
    以上六萬元以下罰鍰，並當場禁止其駕駛及吊扣其駕駛執照一年。因而肇事致人
    受傷者，並吊扣其駕駛執照二年；致人重傷或死亡者，吊銷其駕駛執照，並不得
    再考領：一、酒精濃度超過規定標準」；「汽車駕駛人有左列情形之一者，不得
    駕車：二、飲用酒類或其他類似物後其吐氣所含酒精濃度超過每公升○‧二五毫
    克或血液中酒精濃度超過百分之○‧○五以上者。」道路交通管理處罰條例第三
    十五條第一項第一款、道路交通安全規則第一百十四條第二款分別定有明文。
三、本件移送機關交通部公路總局臺北區監理所基隆監理站據舉發單位臺北市政府警
    察局松山分局查覆違規事實而為之原處分意旨略以：異議人甲○○於民國九十年
    十一月七日下午五時許駕駛車號Ｍ三─六三二號營業小客車，行駛至臺北市市○
    ○道、光復北路口時，經臺北市政府警察局松山分局執勤員警攔檢發覺異議人面
    色潮紅、身有酒味，遂對於異議人進行酒精測定器檢測，檢測結果異議人之呼氣
    酒精濃度測定值為每公升○．三四毫克，超過每公升○．二五毫克之標準，乃經
    警當場舉發；因而依道路交通管理處罰條例第三十五條第一項第一款，裁處罰鍰
    新台幣二萬七千元並吊扣駕駛執照十二個月。異議人雖辯稱：伊於九十年十一月
    七日在臺北市京華城工地內施作電焊工程，該日上班時間內均未飲酒，嗣於同日
    下午五時許駕駛車號Ｍ三─六三二號營業小客車搭載同事，行駛至臺北市市○○
    道、光復北路口時，因同事未繫安全帶而為警攔檢，執勤警員發覺伊臉色非常紅
    ，認為伊有喝酒，伊向警員解釋係因電焊又無法拿護目鏡之故；經警員要求作吹
    氣酒精測試，惟當時伊正在嚼檳榔，乃要求先吐掉檳榔嗽口後再測，卻未獲警員
    同意，經伊吹氣數次儀器無反應，警員告以吹得不夠用力，要伊配合再吹氣，伊
    嗣因口中檳榔噎到，造成反胃，反胃後再吹氣，儀器反應結果數值是○．三九，
    伊不知是否前夜喝酒反胃所致而百口莫辯；警員又要伊再吹一次，若不超過○．
    三五就不扣照，嗣儀器測定值為○．三四，警員填載紅單之違規事實為酒後駕車
    云云，惟亦不否認於上開舉發時地駕駛汽車經警攔檢測定呼氣酒精濃度如上之測
    定值，且異議人上開違規事實，有異議人簽名之酒精測定器檢測結果單、台北市
    政府警察局北市警交大字第ＡＢＸ二一一三二九號舉發違反道路交通管理事件通
    知單（下稱舉發單）各一紙在卷可按，況異議人亦陳稱其經執勤警員一再要求其
    配合呼氣受檢，第一次顯示結果達○．三九ＭＧ／Ｌ，再次呼氣結果仍呈○．三
    四ＭＧ／Ｌ，而受處分人於受檢前夜有飲酒之行為，堪認受處分人駕駛汽車經測
    試檢定有酒精濃度超過規定標準即吐氣所含酒精濃度超過每公升○‧二五毫克之
    情，事證確鑿。異議人空言否認違規，自屬無理由。從而，原處分機關援引首揭
    規定，並按違反道路交通管理事件統一裁罰標準表，裁處罰鍰新台幣二萬七千元
    並吊扣駕駛執照十二個月，並無不當，原審依道路交通案件處理辦法第十九條之
    規定，裁定駁回異議人之異議，核無不合。本件抗告為無理由，應予駁回。
據上論斷，應依道路交通案件處理辦法第二十六條，刑事訴訟法第四百十二條，裁定
如主文。
中      華      民      國    九十一    年      六      月    二十八    日
                              臺灣高等法院刑事第十五庭
                                  審判長法  官  房  阿  生
                                        法  官  蔡  光  治
                                        法  官  雷  元  結
右正本證明與原本無異。
不得再抗告。
                                        書記官  汪  志  剛
中      華      民      國    九十一    年      七      月      一      日
